Juan Martín De Rosa

DESARROLLADOR FRONTEND

juanmderosa@gmail.com

(+54 9) 11-5463-2571

Perfil de Linkedin

PERFIL PROFESIONAL

Desarrollador Frontend con experiencia en creación de interfaces interactivas y escalables. Especializado en React, TypeScript y Tailwind, con conocimientos en optimización de rendimiento, responsive design y accesibilidad web. Experiencia transformando requerimientos de negocio en soluciones digitales efectivas. Mi background en e-commerce, marketing digital y comunicación potencia mi capacidad para alinear objetivos comerciales con productos tecnológicos de alto impacto.

EXPERIENCIA

Desarrollador Web

Easy Agency

Julio 2024 - Actualidad

Crear, optimizar y mantener sitios webs y landing pages para los clientes de la agencia.

Desarrollar y mantener interfaces de usuario interactivas y atractivas.

Desarrollar componentes reutilizables.

Traducir diseños UI/UX en código.

Optimizar el rendimiento de páginas web.

Integrar con APIs propias y de terceros.

Desarrollador Frontend

Freelance

Enero 2023 - Actualidad

Desarrollar y mantener interfaces de usuari.

Traducir diseños de UI/UX en código.

Optimizar el rendimiento de las páginas web.

Desarrollar componentes reutilizables.

Mejorar la velocidad de carga.

Integrar con APIs propias y de terceros.

Desarrollador Frontend

Revanguard (España) - Contrato Temporal

Enero 2023 - Abril 2024

Desarrollar interfaces de usuario.

Traducir las funcionalidades requeridas por el cliente a código.

Integrar con APIs propias y de terceros.

Desarrollar componentes reutilizables.

Configurar Bases de datos, creando tablas, relaciones y políticas de seguridad.

E-Commerce Manager

De Acá! Pedales & Accesorios

Octubre 2013 – Diciembre 2023

Identificar el perfil buyer persona del cliente.

Diseñar el customer journey del cliente.

Crear la estrategia de marketing digital.

Realizar publicaciones en tienda e-commerce y redes sociales.

Realizar y ejecutar campañas de marketing completas previamente diseñadas.

Llevar adelante la gestión administrativa del negocio.

Ejecutivo de cuentas

Grupazo

Octubre 2011 - Diciembre 2017

Desarrollar y mantener relaciones sólidas con los clientes existentes, actuando como punto de contacto principal.

Identificar oportunidades de crecimiento y expansión de la cartera de clientes, y trabajar para cerrar nuevos negocios.

Elaborar propuestas comerciales y presentar soluciones adaptadas a las necesidades de los clientes. Resolver problemas y conflictos que puedan surgir durante la relación con los clientes, buscando soluciones efectivas.

EDUCACIÓN

Enero 2024 - Julio 2024

Backend con Node Js, Coderhouse

Marzo 2022 - Diciembre 2022

Desarrollo Frontend con React, Coderhouse

Octubre 2021 - Noviembre 2021

Desarrollo web con Wordpress, Coderhouse

FORMACIÓN COMPLEMENTARIA

Marzo 2003 - Diciembre 2005 (Graduado)

Técnico en Periodismo, Escuela Superior de Periodismo Deportivo José R. López Pájaro

Publicidad en Redes Avanzado y Marketing Digital, Coderhouse

HABILIDADES

Frontend: HTML, CSS, JavaScript, TypeScript, React, Next.js, Astro, Tailwind, Bootstrap, SASS.

Backend / DB: Node Js, Python, Bases de datos relacionales, Bases de datos no relacionale, Supabase, Firebase.

CMS / E-Commerce: WordPress, WooCommerce, Tienda Nube.

Herramientas: Git, GitHub

APTITUDES

- Escucha Activa
- Trabajo en equipo
- Relaciones Interpersonales
- Comunicación Asertiva
- Proactividad

IDIOMAS

Español: Nativo

Inglés: C2 - EFSET English Certificate

PROYECTOS

Visitar portfolio actualizado de proyectos

Se pueden ver los proyectos realizados en mi portfolio en el siguiente link https://juanmderosa-developer.com/

OTRAS CERTIFICACIONES

Julio 2023

Compilación de aplicaciones JavaScript con TypeScript, Microsoft

Abril 2023

Algoritmos y estructuras de datos con Javascript, FreeCodeCamp

Abril 2023

Diseño Web Responsive, FreeCodeCamp